# 求助陈老师，购买少数股东权益的问题

提问人：97205699 时间：2016-09-20 18:24:40
陈老师，您好！母公司持股90%， 90 万，唯一少数股东持股10%， 10 万。现在少数股东将所有股份无偿转让给母公司，母公司与少数股东为非关联方。子公司从合并时点到收购少数股东股份期间净资产发生的为-110万。 请教母公司单体及合并报表的处理？ 转让股份 10 万，转让定价 0 ，期间净资产变动所占金额-11010% 万，母公司到底按哪个数入长投？ 合并层面怎么调整？因为公司资不抵债了。 感谢，盼回复！

回答人：chenyiwei
1 、个别报表层面按 0 计入长期股权投资成本。 2 、合并报表层面按零对价收购负数净资产处理，除了金额为负以外，编制合并报表时的调整与抵销方法与常规的收购少数股权交易一致。

提问人：97205699 时间：2016-09-21 10:23:24
陈老师，合并层面调整长投和净资产额意义是什么啊？因为调整多少，最后权益抵消的时候都低消下去了？
0 元入长投不太合适吧？是不是 10 万入长投，同时计入资本公积啊？
这种零元购买来的少数股东权益最终在合并报表层面是不是会导致资本公积多出来 10 万啊？
谢谢~

回答人：chenyiwei
按成本（ 0 ）确认长投，个别报表层面不应确认资本公积，也不存在长投成本必须与子公司实收资本对应的说法。合并报表层面根据合并报表准则第四十七条规定，收购少数股权对价与对应的帐面净资产份额的差额调整权益。

提问人：97205699 时间：2016-09-22 10:31:43
陈老师，准则里的长投初始成本计量，投资者投入的长期股权投资：如果投资协议约定价值不公允的，所确认的长期股权投资初始投资成本与计入企业实收资本金额之间的差额，应调整资本公积（资本溢价）。
这怎么理解啊》？

回答人：chenyiwei
你主帖所说的情况是少数股东和母公司之间的交易，即该子公司的两方股东之间的交易，不适用此条。